臺灣高等法院刑事判決　　　　　　　 100年度侵上字第107號
上　訴　人　臺灣板橋地方法院檢察署檢察官
被　　　告　高晟峰
選任辯護人　法律扶助顏朝彬律師
上列上訴人因被告犯妨害性自主罪案件，不服臺灣板橋地方法院
100年度訴字第190號，中華民國100年5月11日第一審判決（起訴
案號：臺灣板橋地方法院檢察署99年度調偵字第1963號），提起
上訴，本院判決如下：
    主  文
原判決撤銷。
高晟峰犯如附表所示之罪，各處如附表所示之宣告刑，應執行有
期徒刑壹年陸月。
    事  實                                                                
一、高晟峰於民國98年9 月間，結識同校之代號0000000
    0號女子（83年4 月生，真實姓名年籍詳卷，以下簡稱Ａ女
    ）後，二人交往成為男女朋友，詎高晟峰明知Ａ女係14歲以
    上未滿16歲之女子，竟仍基於與14歲以上未滿16歲女子為性
    交之犯意，先後於附表所示時間，均於新北市○○區○○路
    292號6樓之高晟峰住處，皆在未違反Ａ女意願之情形下，分
    別以其手指或陰莖插入Ａ女陰道之方式，與Ａ女發生性交行
    為，共計5次。嗣高晟峰與Ａ女於99年3月間分手，Ａ女之父
    （真實姓名年籍詳卷）於99年6 月間察覺有異，經詢問Ａ女
    後始悉上情，並報警處理。
二、案經被害人Ａ女及其父親訴由新北市政府警察局三峽分局移
    送臺灣板橋地方法院檢察署檢察官偵查起訴。
    理  由                                                                
壹、程序方面：
    按被告以外之人於審判外之言詞或書面陳述，除法律有規定
    者外，不得作為證據，刑事訴訟法第159條第1項定有明文。
    又被告以外之人於審判外之陳述，雖不符刑事訴訟法第159
    條之1至第159條之4 之規定，而經當事人於審判程序同意作
    為證據，法院審酌該言詞陳述或書面陳述作成時之情況，認
    為適當者，亦得為證據；當事人、代理人或辯護人於法院調
    查證據時，知有同法第159條第1項不得為證據之情形，而未
    於言詞辯論終結前聲明異議者，視為有前項之同意，刑事訴
    訟法第159條之5亦有明文。查本判決下列所引各項供述證據
    ，被告高晟峰（簡稱被告）及其選任辯護人於本院準備程序
    中，均已陳稱：對證據能力沒有意見，同意作為證據等語明
    確（見本院卷第29頁），本院審酌各該證據作成時之情況，
    並無違法不當或證明力明顯過低之瑕疵，認以之作為證據應
    屬適當，依刑事訴訟法第159條之5規定，均俱有證據能力。
    至其餘憑以認定被告犯罪事實之本判決下列所引各項非供述
    證據，查無違反法定程序取得之情，依同法第158條之4規定
    反面解釋，均俱有證據能力。
貳、實體方面：
一、上開犯罪事實，業據被告於警詢、偵查、原審及本院審理時
    均自白不諱（見偵卷第4頁、第21頁、原審卷第32、33 頁、
    本院卷第70頁），核與證人即被害人Ａ女於警詢、偵查中指
    述之情節大致相符，並有財團法人天主教耕莘醫院99年6月1
    5日受理疑似性侵害事件驗傷診斷書1份在卷可憑，足認被告
    之自白與事實相符。從而本案事證明確，被告犯行堪予認定
    ，應依法論科。
二、查被害人係83年4月生，有代號與真實姓名對照表1紙在卷可
    佐，是以核被告所為，係犯刑法第227條第3項之對於14歲以
    上未滿16 歲之女子為性交罪，共5罪。按妨害性自主罪所保
    護之法益係個人之性自主權及身體控制權，通常以行為人對
    個別被害人性交或猥褻完畢，作為犯罪次數之計算，其區別
    不難，獨立性亦強，於經驗、論理上，殊難僅因被告與同一
    對象多次發生性交行為，即遽認符合接續犯之概念，最高法
    院迭著有100年度臺上字第2113號、99年度臺上字第7419 號
    、第7381號、第5079號等判決可資參考，被告與被害人均能
    明確指陳交往期間共計發生5 次性交行為，是以其等雖均已
    無法記憶各次發生性行為之確切日期，惟仍足認每次性交行
    為均犯意各別，行為獨立，應分論併罰；檢察官認應依接續
    犯之規定論以一罪云云，容有未洽。又被告係80年11月6 日
    生，行為時雖年滿18歲，惟尚未成年，且被告所犯之刑法第
    227條第3項之罪，已屬對被害人為14歲以上未滿16歲之少年
    所設之特別處罰規定，自無再依兒童及少年福利法第70條第
    1項前段規定加重其刑之必要，附此敘明。
三、原審以被告事證明確，予以論罪科刑，固非無見。惟查，被
    告為被害人同校學長，明知被害人僅為高一新生，係未滿16
    歲之女子，竟無法克制己身情慾，多次與被害人性交，且迄
    今尚未賠償被害人，原審僅認被告為初犯，甚為年輕，且目
    前仍在學，即認其所宣告之刑，以暫不執行為適當，而諭知
    緩刑，未能兼顧被害人精神上所受之損害，尚有未洽。檢察
    官循被害人及被害人之父之請求提起上訴，其上訴意旨略以
    ：被害人年紀尚輕不知如何處理被性侵害之事，也不敢告訴
    父親或師長，才會聽從被告擺佈成為男女朋友，進有讓被告
    有機會對被害人為之後4 次性侵害犯行，被告案發後未向被
    害人或被害人父親表達道歉之意，甚至無賠償之意，犯後態
    度不佳，原審判決過輕等語，指摘原判決不當，為有理由；
    然上訴意旨被害人第一次遭被告性侵害後，立即打電話向友
    人哭訴，被告為安撫被害人，始表示要與被害人交往，被告
    所為似涉犯刑法第221 條強制性交罪嫌，惟查，被害人於被
    告對其為性交行為後，仍繼續與被告交往，一同外出，並多
    次單獨與被告前往被告之住處，2人於99年3月間分手後，被
    害人仍與被告保持密切聯繫，直至同年6 月間始因被告之母
    親到校向其索討行動電話通訊費用而發生爭執後始提出本件
    告訴等情，業據被害人證述明確（見偵卷第24-26 頁），被
    害人於本院審理亦證稱：第1 次與被告性交時，被告之父母
    均在家中，被告並未拉伊或壓、揍、打伊（見本院卷第70-7
    2頁）；另被告提供予被害人使用之0985xxx665 號行動電話
    及被告所使用之0000000000號行動電話明細帳單各1 份在卷
    可憑（見調偵卷第3-109 頁），倘被害人若係遭被告性侵害
    ，衡情應會避免再與被告有所接觸，豈有仍與被告交往數月
    ，並接受被告邀約外出，多次單獨與被告前往上址，全無擔
    心再受侵害之情形，且與被告分手後，仍與被告保持聯繫，
    直至遭被告之母親催討電信費用後始指稱遭被告性侵害之理
    ，故此部分之指訴，不足採信，且公訴人亦認此部分犯罪嫌
    疑不足，並未提起公訴，此部上訴意旨並無理由，惟原審判
    決既有如上可議之處，自應由本院將原判決撤銷改判。
四、爰審酌被告明知被害人為其學妹，對於性行為之智識及自主
    能力均未臻成熟，竟多次與之性交，所為有害被害人身心健
    康與人格發展，又尚未賠償被害人，惟被告素行良好、坦承
    犯行等一切情狀，分別量處如附表各編號所示之宣告刑，並
    定其應執行刑，以示懲儆。
據上論斷，應依刑事訴訟法第369 條第1 項前段、第364 條、第
299 條第1 項前段，刑法第227 條第3 項、第51條第5 款，判決
如主文。
本案經檢察官黃全祿到庭執行職務。
中    華    民    國    100    年    9    月     8    日
                  刑事第十九庭  審判長法  官  鄧振球
                                      法  官  張江澤
                                      法  官  潘翠雪
以上正本證明與原本無異。
如不服本判決，應於收受送達後10日內向本院提出上訴書狀，其
未敘述上訴之理由者並得於提起上訴後10日內向本院補提理由書
（均須按他造當事人之人數附繕本）「切勿逕送上級法院」。
                                      書記官  朱家賢
中    華    民    國    100    年    9    月     8    日
附錄：本案論罪科刑法條全文
中華民國刑法第227條
中華民國刑法第227條（對未成年人為性交猥褻罪）
對於未滿14歲之男女為性交者，處3 年以上10年以下有期徒刑。
對於未滿14歲之男女為猥褻之行為者，處6 個月以上5 年以下有
期徒刑。
對於14歲以上未滿16歲之男女為性交者，處7 年以下有期徒刑。
對於14歲以上未滿16歲之男女為猥褻之行為者，處3 年以下有期
徒刑。
第一項、第三項之未遂犯罰之。

附表：
┌──┬──────────┬──────┬──────────┐
│編號│犯    罪    時    間│所 犯 法 條 │宣       告       刑│
├──┼──────────┼──────┼──────────┤
│ 一 │98年11月6 日後數日  │刑法第227 條│高晟峰對於十四歲以上│
│    │                    │第3 項      │未滿十六歲之女子為性│
│    │                    │            │交，處有期徒刑肆月。│
├──┼──────────┼──────┼──────────┤
│ 二 │98年11月間中旬起至99│刑法第227 條│高晟峰對於十四歲以上│
│    │年2 月中旬止期間之某│第3 項      │未滿十六歲之女子為性│
│    │星期日（惟與編號三、│            │交，處有期徒刑肆月。│
│    │四之日期不同）      │            │                    │
├──┼──────────┼──────┼──────────┤
│ 三 │98年11月間中旬起至99│刑法第227 條│高晟峰對於十四歲以上│
│    │年2 月中旬止期間之某│第3 項      │未滿十六歲之女子為性│
│    │星期日（惟與編號二、│            │交，處有期徒刑肆月。│
│    │四之日期不同）      │            │                    │
├──┼──────────┼──────┼──────────┤
│ 四 │98年11月間中旬起至99│刑法第227 條│高晟峰對於十四歲以上│
│    │年2 月中旬止期間之某│第3 項      │未滿十六歲之女子為性│
│    │星期日（惟與編號二、│            │交，處有期徒刑肆月。│
│    │三之日期不同）      │            │                    │
├──┼──────────┼──────┼──────────┤
│ 五 │99年2 月中旬某日    │刑法第227 條│高晟峰對於十四歲以上│
│    │                    │第3 項      │未滿十六歲之女子為性│
│    │                    │            │交，處有期徒刑肆月。│
└──┴──────────┴──────┴──────────┘